---
title: "COVID"
subtitle: "Nouveaux cas"
author: "Philippe MICHEL"
date: "`r Sys.Date()`"
output:
  prettydoc::html_pretty:
    theme: architect
    highlight: github
    toc: yes
  html_document:
    df_print: paged
    toc: yes
    toc_float: true
    theme: lumen
  html_notebook:
    fig_caption: yes
    theme: spacelab
  pdf_document:
    includes:
      in_header: tete.tex
    keep_tex: yes
    latex_engine: lualatex
    toc: yes  
editor_options:
  chunk_output_type: console
---

```{r setup, include= FALSE}
knitr::opts_chunk$set(echo = FALSE, warning = FALSE, message = FALSE, cache = FALSE)
# knitr::opts_chunk$set(echo = TRUE, warning = TRUE, message = TRUE)
rm(list = ls())
```


```{r info}
rm(list=ls())
library("prettydoc")
library("janitor")
library("missMDA")
library("FactoMineR")
library("forcats")
library("epiDisplay")
library("factoextra")
library("atable")
library("knitr")
library("finalfit")
library("Hmisc")
library("table1")
library("finalfit")
library("viridis")
library("stringr")
library("ggplot2")
library("kableExtra")
library("lubridate")
library("dplyr")
library("ggthemes")
# sessionInfo()
```





```{r importx}
rm(tt)
tt <- read.csv("data/theseolivia.csv", as.is = FALSE, header = TRUE) %>% 
  clean_names()
  
tt$date_derniere_nouvelles <- mdy(as.character(tt$date_derniere_nouvelles))
tt$date_intervention <- mdy(as.character(tt$date_intervention))
#
tt <- tt %>% 
  mutate(cut_age=age > 75)
tt$cut_age <- as.factor(ifelse(tt$cut_age,"> 75 ans", "<76 ans"))
#
```

# Description des données

l'échantillon comporte `r dim(tt)[1]` cas pour `r dim(tt)[2]-1` variables dont deux calculées.

```{r desc}
table1(~sexe+age+ccmu+asa_initial+asa_3_mois+variation_asa+adl_initial+adl_3_mois+variation_adl+duree_hospitalisation+deces+lata+lieu_de_vie_3_mois|cut_age,data= tt)
```

## Analyse factorielle

Le grand nombre de données manquantes rend cette approche hasardeuse.

```{r imput}
# nn <- estim_ncpFAMD(tt[,-c(2,14,15)])
nn <- 2
ttn <- imputeFAMD(tt[,-c(2,14,15)],ncp <- nn )
ttn <- ttn$completeObs
# ftt <- FAMD(ttn, graph = FALSE)
```

Aucun axe ou groupe ne se dessine.

# Comparaisons

On compare les deux groupes selon l'âge avec un seuil à 75 ans. 

## Décès

### Analyse simple

```{r dc1}
cc(tt$deces,tt$cut_age)

```

On ne met pas en évidence de différence de mortalité à 3 mois entre les deux groupes. 

### Régression

On corrige sur l'état initail (ASA & ADL). La régresion est réalisée après avori vérifier qu'il n'y a pas d'interaction entre l'ADL & l'ASA.

```{r dc2}
ll <- glm(deces~cut_age+adl_initial*asa_initial, data = tt,family = "binomial")

ll <- glm(deces~cut_age+adl_initial+asa_initial, data = tt,family = "binomial")

dep <- "deces"
expl <- c("cut_age", "adl_initial", "asa_initial")
tt %>% 
finalfit(dep, expl) %>% 
  kable()
```

