---
title: "CCMU Personnes âgées SMUR"
subtitle: "Pronostic à 6 mois"
author: "Philippe MICHEL"
date: "`r Sys.Date()`"
output:
  prettydoc::html_pretty:
    theme: architect
    highlight: github
    toc: yes
  html_document:
    df_print: paged
    toc: yes
    toc_float: true
    theme: lumen
  html_notebook:
    fig_caption: yes
    theme: spacelab
  pdf_document:
    includes:
      in_header: tete.tex
    keep_tex: yes
    latex_engine: lualatex
    toc: yes  
editor_options:
  chunk_output_type: console
---

```{r setup, include= FALSE}
knitr::opts_chunk$set(echo = FALSE, warning = FALSE, message = FALSE, cache = FALSE)
# knitr::opts_chunk$set(echo = TRUE, warning = TRUE, message = TRUE)
rm(list = ls())
```

```{r info}
rm(list=ls())
library("prettydoc")
library("thesisph")
library("janitor")
library("missMDA")
library("FactoMineR")
library("forcats")
library("epiDisplay")
library("factoextra")
library("atable")
library("knitr")
library("finalfit")
library("Hmisc")
library("table1")
library("finalfit")
library("viridis")
library("stringr")
library("ggplot2")
library("kableExtra")
library("lubridate")
library("dplyr")
library("ggthemes")
library("gtsummary")
library("GGally")
# sessionInfo()
```

```{r macros}
violb <- function(dfx,varx,trix, titre){
    ggplot(dplyr::filter(dfx,!is.na({{trix}})) ) +
    aes(x = {{trix}}, y = {{varx}}, fill = {{trix}}) +
    geom_violin() +
    geom_boxplot(fill = "white", width = 0.2) +
    labs(title = titre) + 
    theme_tufte() + 
    theme(plot.title = element_text(size=16, face="bold"), 
          axis.title.x = element_blank(),
          axis.title.y = element_blank(),
          axis.text.x = element_text(size=12),
          axis.text.y = element_text(size=12),
          legend.title = element_blank(),
          legend.position = "none"
    )
}

tabcont <- function(av,ar, titre = "", lab=""){
zz <- table(av,ar)
tfin <- zz
zzp <- proportions(zz,1)*100
for (c in 1:2){
  for (l in 1:2){
    tfin[c,l] <- paste0(zz[c,l]," (",round(zzp[c,l],1),"%)")
  }
}
kable(tfin,caption=titre,label=lab, row.names = TRUE)%>% 
                kableExtra::kable_styling(bootstrap_options = "striped", full_width = FALSE,
                                          position = "center")

}
```


```{r importx}
tt <- read.csv("data/theseolivia.csv", as.is = FALSE, header = TRUE) %>% 
  clean_names()

names(tt)[2] <- "age_n"
tt$ddn <- mdy(as.character(tt$ddn))
tt$date_intervention <- mdy(as.character(tt$date_intervention))
tt$ccmu <- as.factor(tt$ccmu)
tt$asa1 <- tt$asa_initial
tt$asa2 <- tt$asa_3_mois
tt$asa_initial <- as.character(as.roman(tt$asa_initial))
tt$asa_initial <- as.factor(tt$asa_initial)
tt$asa_3_mois <- as.character(as.roman(tt$asa_3_mois))
tt$asa_3_mois <- as.factor(tt$asa_3_mois)
tt$adl_initial <- as.factor(ifelse(tt$adl_initial<6,"Dépendant avant","non dépendant avant"))
tt$adl_initial <- relevel(tt$adl_initial,"non dépendant avant")
tt$adl_3_mois <- as.factor(ifelse(tt$adl_3_mois<6,"Dépendant à 3 mois","non dépendant à 3 mois"))
tt$adl_3_mois <- relevel(tt$adl_3_mois,"non dépendant à 3 mois")
levels(tt$deces) <- c("vivant", "décédé")
#
tt <- tt %>% 
  mutate(age=age_n > 74)
tt$age <- as.factor(ifelse(tt$age,"> 75 ans", "<76 ans"))
#
ttav <- tt[,c(1,18,3,4,7,11,12)]
```

# Description des données

L'échantillon comporte `r dim(tt)[1]` cas pour `r dim(tt)[2]-1` variables dont deux calculées.

Les CCMU "D" ont été notées en donnée absente, les "P" en CCMU1.

```{r desc}
table1(~sexe+ccmu+asa_initial+asa_3_mois+aggravation_asa+adl_initial+adl_3_mois+aggravation_adl+duree_hospitalisation+deces+limitation+lieu_de_vie_3_mois|age,data= tt)

## Pyramide des âges
```


```{r pyr1}
ag <- tibble(tt$age_n,tt$sexe)
names(ag) <- c("age","sexe")
ag <- na.omit(ag)
ag$age <- cut(ag$age,c(0,20,30,40,50,60,70,80,90,110), c("< 20","20-29","30-39","40-49","50-59","60-69","70-79","80-89","90 et +"))
#
ggplot(ag) +
aes(x=age,fill=sexe) +
geom_bar(data = subset(ag,sexe=="F"),aes(y=..count..*(-1))) + # 
geom_bar(data = subset(ag,sexe=="M")) +
scale_fill_manual(values = c("pink","blue")) +
scale_y_discrete(limits=c(-100,0,100,200),labels=c(100,0,100,200)) + 
coord_flip() +
  labs(title = "Pyramide des âges") + 
     theme_tufte() + 
     theme(plot.title = element_text(size=16, face="bold"), 
                axis.title.x = element_blank(),
                axis.title.y = element_blank(),
                axis.text.x = element_blank(),
                axis.text.y = element_text(size=12, face="bold"),
                legend.title = element_blank(),
                legend.position = "top" 
               )
```

```{r pyr2}
ag <- tibble(tt$age_n,tt$sexe)
names(ag) <- c("age","sexe")
ag <- na.omit(ag)
ag$age <- cut(ag$age,c(0,74,110), c("< 76","76 et +"))
#
ggplot(ag) +
aes(x=age,fill=sexe) +
geom_bar(data = subset(ag,sexe=="F"),aes(y=..count..*(-1))) + # 
geom_bar(data = subset(ag,sexe=="M")) +
scale_fill_manual(values = c("pink","blue")) +
scale_y_discrete(limits=c(-100,0,100,200),labels=c(100,0,100,200)) + 
coord_flip() +
  labs(title = "Pyramide des âges") + 
     theme_tufte() + 
     theme(plot.title = element_text(size=16, face="bold"), 
                axis.title.x = element_blank(),
                axis.title.y = element_blank(),
                axis.text.x = element_blank(),
                axis.text.y = element_text(size=12, face="bold"),
                legend.title = element_blank(),
                legend.position = "top" 
               )
```

## Analyse factorielle

Le grand nombre de données manquantes rend cette approche hasardeuse avec une imputation des données manquantes discutable. Néanmoins les deux premières dimensions, celles représentées sur les graphiques, expliquent à elles seules 47 % de la variance totale donc un bon score. Deux variables semblent bien différentier les patients ;; le décès à 3 mois & la dépendance initiale (score ADL).

```{r imput}
# nn <- estim_ncpMCA(tt[,-c(2,5,6,8,9,10,13,14,15)])
nn <- 1
ttn <- imputeMCA(tt[, -c(2, 5, 6, 8, 9, 10, 14:17)], ncp = nn)
ttn <- ttn$completeObs
ftt <- MCA(ttn, graph = FALSE)
fviz_mca_ind(ftt,
             geom = "point",
             habillage = "adl_initial",
             addEllipses = TRUE)
fviz_mca_ind(ftt,
             geom = "point",
             habillage = "deces",
             addEllipses = TRUE)
```


# Comparaisons

On compare les deux groupes selon l'âge avec un seuil à 75 ans. 


### Analyse simple

```{r tabcomp}
ttav %>% 
tbl_summary(by = deces, missing = "no") %>% 
  add_p(pvalue_fun = ~style_pvalue(.x, digits = 2)) %>% 
  modify_header(label~" ") %>% 
  as_kable()
```

Ne pas oublier que les mesures à trois mois & donc les variations de ASA ou ADL n'ont pas de sens pour les patients décédés. 

#### Âge

```{r dc1}
cc(tt$deces,tt$age, main ="Décès selon  l'âge")

```



#### CCMU

```{r ccmu}
plot(tt$ccmu,tt$deces)
```



#### ASA initial

```{r asa}
plot(tt$asa_initial,tt$deces)

```
#### ADL initial

```{r adl}
  plot(tt$adl_initial,tt$deces)
```

### Régression

On corrige sur l'état initial (ASA & CCMU). 

```{r dc2}
dep <- "deces"
expl <- c("age", "ccmu", "asa_initial")
tt %>%
  finalfit(dep, expl) %>%
  kable(row.names = FALSE,
        caption = "Analyse multivariée",
        digits = 2)

tt %>% 
  or_plot(dep,expl,plot_opts=list(theme_tufte()))
```

# Critères secondaires

Tous les critères concernant l'évolution sur trois mois sont calculés uniquement sur les survivants soit  `r length(subset(tt$deces,tt$deces == "vivant"))` cas.

## Évolution du score ADL

```{r adl0, results="asis"}
tabcont(tt$adl_initial,tt$adl_3_mois, titre = "ADL initial et à 3 mois", lab = "adl1") 
```
On se concentre donc sur les patients non dépendants avant. 

```{r adl1}
ttn <- tt %>% 
  dplyr::filter(adl_initial =="non dépendant avant")
  cc(tt$adl_3_mois,tt$age)
```
Pour les patients non dépendant avant la prise en charge, le risque d'être dépendant à trois mois est lié à l'âge.
